---
title: "Régression linéaire sur le marché du Crédit"
author: "Theddy Morin"
date: "2022-11-09"
output: word_document
---



# Modèle de régression linéaire sur le marché du Crédit
Dans ce document, on va procéder à la régression du nombre de jours de retard (qui est la variable expliquée) sur les variables Crédit et Type qui sont les variables explicatives



## Importation des données
Les données suivantes vont servir à procéder à la régression linéaire

```{r data}
dataR = read.csv("CreditBancaire.csv")
attach(dataR)
```



## Régressons le nombre de jours de retard sur les variables Credit et Type
Le modèle de régression linéaire se présente ainsi:

```{r modèle}
dataR$Type = as.factor(dataR$Type)
rlm = lm(Jours ~ Credit + Type, data = dataR)
rlm
```



## Résultats détaillés de la régression
Voici en détails les résultats détaillés de la régression du nombre de jours de retard sur le montant et le type de crédit octroyé

```{r coef}
summary(rlm)
```



## Tableau partiel des coéfficients
Le tableau suivant affiche les statistiques de student et les probabilités par variable liées à la régression linéaire 

```{r summary}
summary(rlm)$coefficients[,3]

summary(rlm)$coefficients[,4]
```



## Tableau partiel des coéfficients
Le tableau suivant affiche les coéfficients estimés et les statistiques de student par variable liées à la régression linéaire

```{r estimate}
summary(rlm)$coefficients[,1]
summary(rlm)$coefficients[,3]
```



## Visualisation graphique de la régression
Le graphique suivant permet d'apprécier les écarts du nuage de données par rapport à la droite de régression linéaire et ainsi avoir une idée de l'erreur standard

### Visualisons d'abord la corrélation du nombre de jours de retard et le montant de crédit accordé
```{r graph1}
plot(dataR$Credit, dataR$Jours, pch = 20, main = 'Régression du Retard sur le crédit accordé', xlab = 'Montant du Crédit', ylab = 'Jours de retard')
abline(lm(Jours ~ Credit, data = dataR), col = 'red', lwd = 3)
```


### Visualisons maintenant la corrélation entre le nombre de jours de retard et le type de crédit accoré

```{r graph2}
plot(dataR$Type, dataR$Jours, pch = 20, main = 'Régression du Retard sur le type de crédit', xlab = 'Type de Crédit', ylab = 'Jours de retard')
```



## Création d'une fonction de régression
La fonction suivante permet de régresser une variable y sur une autre notée x, sachant que ces deux variables sont deux colonnes d'un data frame noté data

```{r function}
fregress <- function(data){   
  Estimates = summary(lm(y ~ ., data))$coefficients[, 1]
  Stat_Student = summary(lm(y ~ ., data))$coefficients[, 3]
  
  return(data.frame(Estimates,Stat_Student))
}
```



### Test de la fonction
Testons la fonction qui vient d'être créé avec des nombres aléatoires

```{r test}
y<-c(23,67,34,90,109,345,4)
x<-c(53,91,23,45,567,987,3)
data <- data.frame(y,x)
fregress(data)
```